【裁判字號】    88,訴,481
【裁判日期】    890201
【裁判案由】    違反毒品危害防制條例
【裁判全文】
台灣雲林地方法院刑事判決                          八十八年度訴字第四八一號
    公  訴  人  臺灣雲林地方法院檢察署檢察官
    被      告  甲○○
右列被告因違反毒品危害防制條例案件，茲經檢察官提起公訴（八十八年度偵字第三
○一號），本院判決如左：
    主  文
甲○○施用第壹級毒品，處有期徒刑捌月。
扣案之第壹級毒品海洛因壹包 (驗餘淨重零點貳肆公克)、注射針筒壹支，均沒收銷
燬之。
    事  實
一、甲○○曾因違反肅清煙毒條例、偽造貨幣等案件，經分別判處有期徒刑三年六月
    、三年，應執行有期徒刑六年確定，甫於民國八十五年六月十三日假釋出獄，又
    於保護管束期間，再因施用第一級毒品海洛因（以下簡稱海洛因），經台灣台中
    地方法院檢察署以八十六年度偵字第二五二七○號提起公訴後，經台灣高等法院
    台中分院將其送觀察勒戒後，因無繼續施用毒品之傾向，甫於八十七年八月十一
    日經台灣高等法院台中分院以八十八年上訴字第一二二八號判處免刑確定。竟不
    知悔改，復於八十八年十月十一日夜間九時許，在其台中縣梧棲鎮○○路○段九
    百八十巷十五弄四號，以針筒注射方式，施用不詳數量之海洛因一次。嗣於八十
    八年十月十二日上午九時五十分許，為警在國道一號二四八公里南向斗南收費站
    處查獲，並在甲○○駕駛之車號ＭＰ─四七一九號小客車內排檔下之飾板查扣其
    所有之海洛因一包（驗餘淨重○．二四公克）及注射針筒一支。其經依本院八十
    八年度毒聲字第一二七三號裁定送臺灣雲林看守所附設勒戒處所觀察、勒戒後，
    認有繼續施用毒品之傾向，而裁定付強制戒治。
二、案經內政部警政署國道公路警察局第四警察隊報告台灣雲林地方法院檢察署檢察
    官偵查起訴。
    理  由
一、訊據被告甲○○固坦白承於右揭時地，施用海洛因一次，並在其駕駛之車號ＭＰ
    ─四七一九號小客車內排檔下之飾板查扣其所有之海洛因一包（驗餘淨重○．二
    四公克）及注射針筒一支之事實，惟矢口否認扣案之海洛因及注射針筒為其所有
    之事實，並辯稱：海洛因及針筒係其稱「阿風」之友人所有留在其車上，其所吸
    用之摻有海洛因之香煙係該友人給伊，其以往均是以海洛因摻入香煙內之方式施
    用云云。經查，被告於八十八年十月十一日夜間九時許，在其台中縣沙鹿鎮○○
    路仁安巷五十號住處，施用海洛因一次之事實，除被告之自白外，有扣案之海洛
    因（驗餘淨重○．二四公克），經送驗結果確為第一級毒品，有法務部調查局鑑
    定通知書一件在卷可稽；又被告於八十八年十月十二日在警局採集之尿液，經送
    驗結果，發現有嗎啡之陽性反應，亦有雲林縣衛生局煙毒尿液檢驗成績書、內政
    部警政署國道公路警察局第四警察隊送驗尿液之個案名冊各一件存卷可考，被告
    確有施用海洛因。被告前因施用毒品案件，經台灣台中地方法院檢察署以八十六
    年度偵字第二五二七○號提起公訴後，於八十七年八月十一日經台灣高等法院台
    中分院以八十七年度上訴字第一二二八號判決免刑確定，有判決書二件在卷足憑
    。其於五年後再犯毒品危害防制條例第十條第一項之罪，經依本院八十八年毒聲
    字第一二七三號裁定送觀察、勒戒，認有繼續施用毒品傾向，並依本院八十八年
    毒聲字第一三九五號裁定令入戒治處所施以強制戒治，亦有本院上開裁定二件及
    台灣雲林看守所附設勒戒所八十八年十月二十九日雲所境總字第二一○三號函送
    之有無繼續施用毒品傾向評估標準紀錄紙及證明書各一份附卷可參。至被告雖辯
    稱扣案之海洛因及針筒非其所有，其係以香煙施用海洛因云云，惟查，扣案之物
    品係警員自被告所駕駛之車內排檔飾板內起出之事實，業為被告於警局中自承無
    訛，則扣案物品放置之處所係在被告之監督下，且位置係在隱密之飾板內，顯係
    被告自行藏放；又被告所稱「阿風」之人，既無法具體說出真實姓名、年籍、住
    所為何，是否真有其人已有可疑，且苟扣案物品係該「阿風」之友人留在其車上
    ，則阿風何以未向被告取回，任意留置在被告處，且被告甘冒被查獲之風險，而
    保留扣案物品，其所言核與常情有違；況被告先稱其所吸用之摻有海洛因之香煙
    係阿風所給，後又稱已很久未跟阿風連絡，故忘了阿風之真實姓名及電話、住址
    ，前後矛盾，足認事實上並被告所稱「阿風」之人，該扣案之物品，堪認為被告
    所有。又扣案注射注筒，經本院當庭勘驗之結果，其針頭與筒內留有血漬，顯已
    使用過，又依卷附之前開判決可知，被告於施用海洛因之前案中，僅係以注射方
    式施用海洛因，顯然被告習慣以注射方式施用海洛因，又該針筒與海洛因均一同
    由被告藏放於車內之隱密處，其顯然有以該針筒專供施用海洛因之用之意圖。故
    扣案之海洛因及注射針筒均係被告所有，且該針筒係專供被告施用海洛因之用。
    被告所辯，顯係避重就輕，要不足採。事證明確，被告犯行洵堪認定，應予依法
    論科。
二、核被告甲○○所為，係犯毒品危害防制條例第十條第一項之罪。其持有海洛因之
    低度行為，應為嗣後施用之高度行為所吸收，不另論罪。爰審酌被告曾因違反肅
    清煙毒條例、偽造貨幣等案件，經分別判處有期徒刑三年六月、三年，應執行有
    期徒刑六年確定，甫於八十五年六月十三日假釋出獄，又於保護管束期間，再因
    施用海洛因，經台灣台中地方法院檢察署以八十六年度偵字第二五二七○號提起
    公訴後，經台灣高等法院台中分院將其送觀察勒戒後，因無繼續施用毒品之傾向
    ，甫於八十七年八月十一日經台灣高等法院台中分院以八十八年上訴字第一二二
    八號判處免刑確定，即再犯本罪，顯見其素行不端，豪無悔意，及其犯罪之行為
    係造成其自己健康受損，尚未危及他人，惟對社風會氣有負面之影響與犯後態度
    等一切情狀，量處如主文所示之刑，以資儆懲。至扣案之海洛因一包（驗餘淨重
    ○．二四公克）為第一級毒品、注射針筒一支為專供被告施用毒品之器具，已如
    前述，均應依毒品危害防制條例第十八條第一項前段，宣告沒收銷燬之。
據上論斷，應依刑事訴訟法第二百九十九條第一項前段，毒品危害防制條例第十條第
一項、第十八條第一項前段，判決如主文。
本案經檢察官劉仁慈到庭執行職務。
中        華        民        國    八十九    年    二    月    一      日
                                     台灣雲林地方法院刑事第一庭
                                         法  官  莊  秋  燕
右正本證明與原本無異。
如不服本判決，應於判決送達後十日內向本院提出上訴狀( 應附繕本 )。
                                         書記官  周  麗  雲
中    華    民    國       八十九       年       二      月    一   日
附錄法條
毒品危害防制條例第十條第一項
施用第一級毒品者，處六月以上五年以下有期徒刑。


司法院資訊處製作；財團法人民間司法改革基金會備份。
